臺灣彰化地方法院刑事判決　
110年度訴字第846號
公  訴  人  臺灣彰化地方檢察署檢察官  
被      告  楊冠湧


指定辯護人  石秋玲律師
上列被告因違反毒品危害防制條例案件，經檢察官提起公訴（11
0年度偵字第10685、10742號），本院判決如下：
    主  文
楊冠湧犯如附表各編號主文欄所示之罪，各處如各編號主文欄所
示之刑及沒收。應執行有期徒刑陸年。
    犯罪事實
一、楊冠湧雖知甲基安非他命係毒品危害防制條例第2條第2項第
    2款所列管之第二級毒品，仍基於販賣第二級毒品甲基安非
    他命以營利之犯意，以其持用之門號0000000000號行動電話
    作為聯繫工具，於附表各編號所示之時間、地點，以附表各
    編號所示之方式，販賣如附表各編號所示價金之第二級毒品
    甲基安非他命予如附表各編號所示之郭展銘、莊信裕等人。
二、案經彰化縣政府警察局溪湖分局報告臺灣彰化地方檢察署檢
    察官偵查起訴。
壹、程序部分
一、被告以外之人於審判外之言詞或書面陳述，除法律有規定者
    外，不得作為證據，刑事訴訟法第159條第1項定有明文。被
    告以外之人於審判外之陳述，雖不符前4條之規定，然經當
    事人於審判程序同意作為證據，法院審酌該言詞陳述或書面
    陳述作成時之情況，認為適當者，亦得為證據。當事人、代
    理人或辯護人於法院調查證據時，知有第159條第1項不得為
    證據之情形，而未於言詞辯論終結前聲明異議者，視為有前
    項之同意，刑事訴訟法第159條之5亦有規定。查本件以下所
    引用被告以外之人於審判外之供述證據，因檢察官、被告楊
    冠湧及其辯護人於本院準備程序時均表示無意見（見本院卷
    第188頁），迄言詞辯論終結前均未聲明異議，本院審酌上
    開供述證據資料製作時之情況，無不當取供等瑕疵，認以之
    作為證據應屬適當，揆諸前開規定，本院認為前揭供述證據
    均應有證據能力。
二、本院以下援引之其餘非供述證據資料，檢察官、被告及其辯
    護人於本院審理時對其證據能力均不爭執，且係司法警察（
    官）依法執行職務時所製作或取得，應無不法取證之情形，
    參酌同法第158條之4規定意旨，上揭證據均具有證據能力。
貳、實體部分
一、前揭被告販賣第二級毒品甲基安非他命之犯罪事實，業據被
    告於警詢、偵查、準備程序及審理時均坦承不諱，並經證人
    郭展銘、莊信裕於警詢、偵查中之證述明確，互核與被告供
    述販賣第二級毒品甲基安非他命之情節大致相符，並有如附
    表「證據出處」欄及「其他證據」列所示之證據在卷足憑，
    足認被告上開任意性之自白與事實相符，堪以採信。
二、按販賣第二級毒品甲基安非他命係違法行為，非可公然為之
    ，亦無公定價格，而每次買賣之價量，可能隨時依雙方關係
    深淺、資力、需求量及對行情之認知、來源是否充裕、查緝
    是否嚴緊、購買者被查獲時供述購買對象之可能風險之評估
    等，而異其標準，非可一概而論。從而，販賣之利得，除非
    經行為人詳細供出各次所販賣之毒品之進價及售價，且數量
    俱臻明確外，實難察得其交易實情，然販賣者從價差或量差
    中牟利，方式雖異，惟其販賣行為在意圖營利則屬同一。是
    舉凡有償交易，除足以反證其確係另基於某種非圖利本意之
    關係外，通常尚難因無法查悉其精確之販入價格，作為是否
    高價賣出之比較，諉以無營利之意思而阻卻販賣犯行之追訴
    。查本案被告於本院審理時供承：利潤約販賣價格的10分之
    1等語（見本院卷第253頁），是足認被告於如犯罪事實欄即
    附表所示各次販賣第二級毒品之行為時，主觀上均具有營利
    之意圖甚明。
三、綜上所述，足認被告前揭自白確均與事實相符，本案事證明
    確，被告前揭犯罪事實欄即附表所示7次販賣第二級毒品甲
    基安非他命犯行，均堪以認定，應依法論科。
四、論罪科刑：
（一）核被告就前揭犯罪事實欄即附表所示各次之犯行，均係犯
      毒品危害防制條例第4條第2項之販賣第二級毒品罪。
（二）被告就前揭7次販賣第二級毒品，其各次持有第二級毒品
      甲基安非他命之低度行為，均分別為販賣毒品之高度行為
      所吸收，均不另論罪。被告就前揭7次販賣第二級毒品犯
      行間，乃犯意各別、行為互殊，應予分論併罰。
（三）被告前因竊盜、施用毒品案件，經分別判處8月、6月、6
      月、8月、7月、3月確定，合併定應執行有期徒刑2年2月
      確定，於109年4月30日縮短刑期假釋（接續執行拘役於10
      9年5月4日出監），於109月9月24日假釋期滿未經撤銷視
      為執行完畢等情，有臺灣高等法院被告前案紀錄表附卷可
      憑，其於受徒刑執行完畢後，5年以內故意再犯本案有期
      徒刑以上之罪，為累犯，參酌司法院大法官會議釋字第77
      5號解釋意旨，本件被告依其犯罪情節，並無處以法定最
      輕本刑仍顯過苛之情形，應依刑法第47條第1項規定，加
      重其刑。　　
（四）按犯第4條至第8條之罪於偵查及歷次審判中均自白者，減
      輕其刑，毒品危害防制條例第17條第2項規定定有明文。
      查被告於警詢、偵查及本院準備程序、審判中均自白其全
      部販賣第二級毒品之犯行，有毒品危害防制條例第17條第
      2項減刑規定之適用，是被告如附表所示7次販賣第二級毒
      品犯行，均應依該條規定各減輕其刑。
（五）另按犯第4條至第8條、第10條或第11條之罪，供出毒品來
      源，因而查獲其他正犯或共犯者，減輕或免除其刑，毒品
      危害防制條例第17條第1項規定亦有明文。查被告於偵查
      及準備程序中，曾供稱其本件所販賣之毒品來源為「胡凱
      偉」之人（見臺灣彰化地方檢察署110年度偵字第10685號
      卷第326頁、本院卷第187頁），然依彰化縣警察局溪湖分
      局之函覆內容，表示查無上手「胡凱偉」有何販毒等不法
      之情事，此節有職務報告、及「胡凱偉」之臺灣高等法院
      被告前案紀錄表各1份附卷可參（見本院卷第205、231至2
      40頁）。故本案附表各次犯行尚無毒品危害防制條例第17
      條第1項減免其刑之事由。
（六）末按犯罪之情狀顯可憫恕，認科以最低度刑仍嫌過重者，
      得酌量減輕其刑，刑法第59條定有明文。次按刑之量定，
      為求個案裁判之妥當性，法律固賦予法院裁量權，但此項
      裁量權之行使，除應依刑法第57條規定，審酌行為人及其
      行為等一切情狀，為整體之評價，並應顧及比例原則與平
      等原則，使罪刑均衡，輕重得宜，以契合社會之法律感情
      。又刑法第59條規定犯罪之情狀可憫恕者，得酌量減輕其
      刑，其所謂「犯罪之情狀」，與同法第57條規定科刑時應
      審酌之一切情狀，並非有截然不同之領域，於裁判上酌減
      其刑時，應就犯罪一切情狀（包括第57條所列舉之10款事
      項），予以全盤考量，審酌其犯罪有無可憫恕之事由（即
      有無特殊之原因與環境，在客觀上足以引起一般同情，以
      及宣告法定低度刑，是否猶嫌過重等等），以為判斷（最
      高法院95年度台上字第6157號判決意旨參照）。至被告之
      辯護人雖請求依刑法第59條減輕其刑等語，惟審酌被告所
      為如附表所示之販賣第二級毒品犯行次數並非單一，且經
      本院依毒品危害防制條例第17條第2項規定，減輕其刑後
      ，已無宣告法定低度刑仍嫌過重之情，並無再依刑法第59
      條規定酌減其刑之必要，併予敘明。
（七）爰審酌被告正值壯年，不思尋求正當工作，踏實自己人生
      ，明知甲基安非他命為毒品危害防制條例所定之第二級毒
      品，且現今毒品氾濫，倘販賣予他人，對人體戕害甚重，
      被告販賣第二級毒品予他人牟利，所為不僅危害國民身心
      健康，亦嚴重影響社會風氣，並致難以杜絕毒品買賣交易
      之風，惟被告犯後就本案各次販賣第二級毒品甲基安非他
      命之犯行均自白不諱，犯後知所醒悟之態度，本案販賣第
      二級毒品亦屬小額交易，各次販賣毒品之數量及所得非鉅
      ，犯罪情節尚與一般大毒梟販賣毒品之數量、金額均屬有
      別，並兼衡其學歷為國中畢業之智識程度、係從事土木工
      程、版模工作，月收入約新臺幣3、4萬元，未婚，須扶養
      母親之生活情況等一切情狀及檢察官之意見，分別量處如
      主文所示之刑，並定其應執行之刑，以示懲儆。
五、沒收：
（一）按犯第4條至第9條、第12條、第13條或第14條第1項、第2
      項之罪者，其供犯罪所用之物，不問屬於犯罪行為人與否
      ，均沒收之；供犯罪所用、犯罪預備之物或犯罪所生之物
      ，屬於犯罪行為人者，得沒收之。但有特別規定者，依其
      規定；前2項之沒收，於全部或一部不能沒收或不宜執行
      沒收時，追徵其價額，毒品危害防制條例第19條第1項、
      刑法第38條第2項、第4項分別定有明文。
　 1.未扣案之行動電話1支（含門號0000000000號SIM卡1 張）
     ，為被告所有且供其為附表各編號之犯行所用，業據被告
     於本院審理中供承明確（見本院卷第200 頁），應依毒品
     危害防制條例第19條第1 項規定，於被告所為上開各犯行
     之罪刑項下，宣告沒收，並依刑法第38條第4項規定，諭知
     於全部或一部不能沒收或不宜執行沒收時，追徵其價額。
    2.至當時扣案之安非他命玻璃吸食器2支、行動電話1支、SI
      M卡2張，被告於本院準備程序稱非供本案所用等語，與本
      案上揭犯行無關，且吸食器2支業經銷燬，行動電話1支及
      SIM卡張亦已發還被告，爰不諭知沒收。
（二）復按犯罪所得，屬於犯罪行為人者，沒收之。但有特別規
      定者，依其規定；前二項之沒收，於全部或一部不能沒收
      或不宜執行沒收時，追徵其價額，刑法第38條之1第1項、
      第3項分別定有明文。查本件被告如附表編號1至7所示各
      次販賣第二級毒品之所得，均未扣案，亦應依上開規定宣
      告沒收，並於全部或一部不能沒收或不宜執行沒收時，均
      追徵其價額。
據上論斷，應依刑事訴訟法第299 條第1 項前段，判決如主文。
本案經檢察官劉智偉起訴，檢察官楊閔傑、黃建銘到庭執行職務
。
中　　華　　民　　國　　111 　年　　11　　月　　9 　　日
                  刑事第五庭  審判長法  官 鮑慧忠
                                    法  官 巫美蕙
                                    法  官 李欣恩
以上正本證明與原本無異。
如不服本判決應於收受判決後20日內向本院提出上訴書狀，並應
敘述具體理由。其未敘述上訴理由者，應於上訴期間屆滿後20
日內向本院補提理由書（均須按他造當事人之人數附繕本），切
勿逕送上級法院。
中　　華　　民　　國　　111 　年　　11　　月　　9 　　日
                                    書記官  吳育嫻
附錄論罪科刑法條：
第 4 條
製造、運輸、販賣第一級毒品者，處死刑或無期徒刑；處無期徒
刑者，得併科新臺幣三千萬元以下罰金。
製造、運輸、販賣第二級毒品者，處無期徒刑或十年以上有期徒
刑，得併科新臺幣一千五百萬元以下罰金。
製造、運輸、販賣第三級毒品者，處七年以上有期徒刑，得併科
新臺幣一千萬元以下罰金。
製造、運輸、販賣第四級毒品者，處五年以上十二年以下有期徒
刑，得併科新臺幣五百萬元以下罰金。
製造、運輸、販賣專供製造或施用毒品之器具者，處一年以上七
年以下有期徒刑，得併科新臺幣一百五十萬元以下罰金。
前五項之未遂犯罰之。

附表：
編號 購毒者 交易方式、內容、金額（時間：民國；單位：新臺幣）       證據及出處    主   文 1 郭展銘 郭展銘於110年7月10日16時許，持門號0000-000000行動電話(胞兄郭聖祈申辦)與楊冠湧持用之門號0000-000000號行動電話，聯繫購買甲基安非他命事宜，相約在楊冠湧位於彰化縣○○鎮○○○街00號住處，由楊冠湧即以500元之價格，交付而販賣甲基安非他命1 小包予郭展銘，郭展銘則當場將購毒對價500元交給楊冠湧。 ①被告楊冠湧於偵訊、本院羈押訊問及準備程序之自白(110年度偵字第10685號卷第326頁、第336頁、本院卷第186至187頁)。 ②證人郭展銘於警詢、偵訊中之證述（110年度偵字第10685號卷第169至170頁、第158頁)。 ③彰化縣警察局指認犯罪嫌疑人紀錄表（110年度偵字第10685號卷第173至175頁)。 ④本院110年聲監續字第494號通訊監察書及電話附表（110年度偵字第10685號卷15至18頁)。 ⑤通訊監察譯文（110年度偵字第10685號卷第179頁)。 ⑥門號0000-000000通聯調閱查詢單（110年度偵字第10685號卷第177頁)。 ⑦門號0000-000000通聯調閱查詢單（110年度偵字第10742號卷第127頁)。 楊冠湧販賣第二級毒品，累犯，處有期徒刑伍年貳月。未扣案之行動電話壹支（含門號○○○○○○○○○○號SIM卡壹張）及犯罪所得新臺幣伍佰元沒收，於全部或一部不能沒收或不宜執行沒收時，追徵其價額。 2 郭展銘 郭展銘於110年7月10日前某日，持門號0000-000000行動電話(胞兄郭聖祈申辦)或以通訊軟體line與楊冠湧持用之門號0000-000000號行動電話，聯繫購買甲基安非他命事宜，相約在楊冠湧位於彰化縣○○鎮○○○街00號住處，楊冠湧即以500元之價格，交付而販賣甲基安非他命1 小包予郭展銘，郭展銘則當場將購毒對價500元交給楊冠湧。 ①被告楊冠湧於偵訊、本院羈押訊問及準備程序中之自白(110年度偵字第10685號卷第326頁、第336頁、本院卷第186至187頁)。 ②證人郭展銘於警詢、偵訊中之證述（110年度偵字第10685號卷第170頁、第159頁)。 ③彰化縣警察局指認犯罪嫌疑人紀錄表（110年度偵字第10685號卷第173至175頁)。 ④門號0000-000000通聯調閱查詢單（110年度偵字第10685號卷第177頁)。 ⑤門號0000-000000通聯調閱查詢單（110年度偵字第10742號卷第127頁)。 楊冠湧販賣第二級毒品，累犯，處有期徒刑伍年貳月。未扣案之行動電話壹支（含門號○○○○○○○○○○號SIM卡壹張）及犯罪所得新臺幣伍佰元沒收，於全部或一部不能沒收或不宜執行沒收時，追徵其價額。 3 郭展銘 郭展銘於110年7月10日前某日，持門號0000-000000行動電話(胞兄郭聖祈申辦)或以通訊軟體line與楊冠湧持用之門號0000-000000號行動電話，聯繫購買甲基安非他命事宜，相約在楊冠湧位於彰化縣○○鎮○○○街00號住處，楊冠湧即以500元之價格，交付而販賣甲基安非他命1 小包予郭展銘，郭展銘則當場將購毒對價500元交給楊冠湧。 ①被告楊冠湧於偵訊、本院羈押訊問及準備程序中之自白(110年度偵字第10685號卷第326頁、第336頁、本院卷第186至187頁)。 ②證人郭展銘於警詢、偵訊中之證述（110年度偵字第10685號卷第170頁、第159頁)。 ③彰化縣警察局指認犯罪嫌疑人紀錄表（110年度偵字第10685號卷第173至175頁)。 ④門號0000-000000通聯調閱查詢單（110年度偵字第10685號卷第177頁)。 ⑤門號0000-000000通聯調閱查詢單（110年度偵字第10742號卷第127頁)。 楊冠湧販賣第二級毒品，累犯，處有期徒刑伍年貳月。未扣案之行動電話壹支（含門號○○○○○○○○○○號SIM卡壹張）及犯罪所得新臺幣伍佰元沒收，於全部或一部不能沒收或不宜執行沒收時，追徵其價額。 4 莊信裕 莊信裕於110年6月24日17時許，持門號0000-000000行動電話(配偶王淑鑫申辦)與楊冠湧持用之門號0000-000000號行動電話，聯繫購買甲基安非他命事宜，相約在彰化縣○○鎮○○路00號(OK便利商店)，楊冠湧即以6000元之價格，交付而販賣甲基安非他命1 大包(半錢重)予莊信裕，莊信裕則以交易前交給楊冠湧之6000元扣抵該毒品對價6000元。 ①被告楊冠湧於本院羈押訊問及準備程序中之自白(110年度偵字第10685號卷第336頁、本院卷第186至187頁)。 ②證人莊信裕於警詢、偵訊中之證述（110年度偵字第10685號卷第210頁、第198頁)。 ③彰化縣警察局指認犯罪嫌疑人紀錄表（110年度偵字第10685號卷第229至231頁)。 ④本院110年聲監續字第412號通訊監察書及電話附表（110年度偵字第10685號卷13至14頁)。 ⑤通訊監察譯文(110年度偵字第10742卷第135至152頁)。 ⑥門號0000-000000通聯調閱查詢單(110年度偵字第10742號卷第12頁)。 ⑦門號0000-000000通聯調閱查詢單（110年度偵字第10742號卷第127頁)。 楊冠湧販賣第二級毒品，累犯，處有期徒刑伍年陸月。未扣案之行動電話壹支（含門號○○○○○○○○○○號SIM卡壹張）及犯罪所得新臺幣陸仟元沒收，於全部或一部不能沒收或不宜執行沒收時，追徵其價額。 5 莊信裕 莊信裕於110年6月28日18時8分許，持門號0000-000000行動電話(配偶王淑鑫申辦)與楊冠湧持用之門號0000-000000號行動電話，聯繫購買甲基安非他命事宜，相約在楊冠湧位於彰化縣○○鎮○○○街00號住處附近，楊冠湧即以2000元之價格，交付而販賣甲基安非他命1 小包予莊信裕，莊信裕則當場將購毒對價2000元交給楊冠湧。      ①被告楊冠湧於本院羈押訊問及準備程序中之自白(110年度偵字第10685號卷第337頁、本院卷第186至187頁)。 ②證人莊信裕於警詢、偵訊中之證述（110年度偵字第10685號卷第211至213頁、第198至199頁)。 ③彰化縣警察局指認犯罪嫌疑人紀錄表（110年度偵字第10685號卷第229至231頁)。 ④本院110年聲監續字第412號通訊監察書及電話附表（110年度偵字第10685號卷13至14頁)。 ⑤通訊監察譯文(110年度偵字第10742卷第135至152頁)。 ⑥門號0000-000000通聯調閱查詢單(110年度偵字第10742號卷第12頁)。 ⑦門號0000-000000通聯調閱查詢單（110年度偵字第10742號卷第127頁)。 楊冠湧販賣第二級毒品，累犯，處有期徒刑伍年肆月。未扣案之行動電話壹支（含門號○○○○○○○○○○號SIM卡壹張）及犯罪所得新臺幣貳仟元沒收，於全部或一部不能沒收或不宜執行沒收時，追徵其價額。 6 莊信裕 莊信裕於110年7月9日晚上某時，持門號0000-000000行動電話(配偶王淑鑫申辦)與楊冠湧持用之門號0000-000000號行動電話，聯繫購買甲基安非他命事宜，相約在莊信裕位於彰化縣○○路○○巷00號住處，由莊信裕把1000元裝進菸盒內放置在其上址住處外之盆栽裡，嗣後楊冠湧取走盆栽裡之1000元並將甲基安非他命1小包放置在該盆栽而交付販賣予莊信裕。 ①被告楊冠湧於偵訊、本院羈押訊問及準備程序中之自白(110年度偵字第10685號卷第326頁、第337頁、本院卷第186至187頁)。 ②證人莊信裕於警詢、偵訊中之證述（110年度偵字第10685號卷第222至224頁、第199頁)。 ③彰化縣警察局指認犯罪嫌疑人紀錄表（110年度偵字第10685號卷第229至231頁)。 ④本院110年聲監續字第494號通訊監察書及電話附表（110年度偵字第10685號卷15至18頁)。 ⑤通訊監察譯文(110年度偵字第10742卷第135至152頁)。 ⑥門號0000-000000通聯調閱查詢單(110年度偵字第10742號卷第12頁)。 ⑦門號0000-000000通聯調閱查詢單（110年度偵字第10742號卷第127頁)。 楊冠湧販賣第二級毒品，累犯，處有期徒刑伍年參月。未扣案之行動電話壹支（含門號○○○○○○○○○○號SIM卡壹張）及犯罪所得新臺幣壹仟元沒收，於全部或一部不能沒收或不宜執行沒收時，追徵其價額。 7 莊信裕 莊信裕於110年7月28日14時許，持門號0000-000000行動電話(配偶王淑鑫申辦)與楊冠湧持用之門號0000-000000號行動電話，聯繫購買甲基安非他命事宜，相約在楊冠湧位於彰化縣○○鎮○○○街00號住處，由莊信裕交付1000元予楊冠湧，楊冠湧則交付甲基安非他命1小包予莊信裕。 ①被告楊冠湧於偵訊、本院羈押訊問及準備程序中之自白(110年度偵字第10685號卷第326頁、第337頁、本院卷第186至187頁)。 ②證人莊信裕於警詢、偵訊中之證述（110年度偵字第10685號卷第224頁、第199頁)。 ③彰化縣警察局指認犯罪嫌疑人紀錄表（110年度偵字第10685號卷第229至231頁)。 ④本院110年聲監續字第494號通訊監察書及電話附表（110年度偵字第10685號卷15至18頁)。 ⑤通訊監察譯文(110年度偵字第10742卷第135至152頁)。 ⑥門號0000-000000通聯調閱查詢單(110年度偵字第10742號卷第12頁)。 ⑦門號0000-000000通聯調閱查詢單（110年度偵字第10742號卷第127頁)。 楊冠湧販賣第二級毒品，累犯，處有期徒刑伍年參月。未扣案之行動電話壹支（含門號○○○○○○○○○○號SIM卡壹張）及犯罪所得新臺幣壹仟元沒收，於全部或一部不能沒收或不宜執行沒收時，追徵其價額。 其他證據 1.本院110年聲監字第145號通訊監察書 /門號0000000000(自110.4.8-5.7)(偵10685卷第7頁) 2.本院110年聲監續字第323號通訊監察書 /門號0000000000(自110.5.7-6.5)(偵10685卷第9頁) 3.本院110年聲監續字第584號通訊監察書 /門號0000000000(自110.8.2-8.31)(偵10685卷第19頁) 4.本院110年聲搜字第590號搜索票/楊冠湧(偵10685卷第145頁) 5.溪湖分局110年8月24日搜索扣押筆錄/楊冠湧(偵10685卷第147至152頁) 6.莊信裕與販毒者綽號金夏筢、楊冠湧對話内容(偵10685卷第261頁)  7.彰化縣警察局溪湖分局110年12月6日函/供出毒品來源(本院卷第43頁) 8.警員職務報告(本院卷第205頁)